臺灣新北地方法院民事判決　　　　　　 110年度勞簡字第81號
原　　　告　盧萬金　
訴訟代理人　胡志勇　

被　　　告　威翔公寓大廈管理維護有限公司

法定代理人　陳淑珠　
上列當事人間請求給付工資事件，於中華民國110 年8 月25日言
詞辯論終結，本院判決如下：
    主      文
被告應給付原告新臺幣壹拾捌萬捌仟陸佰參拾陸元。
被告應提繳新臺幣壹萬參仟玖佰捌拾陸元至原告在勞工保險局所
設立之勞工退休金個人專戶。
原告其餘之訴駁回。
訴訟費用由被告負擔。
本判決第一項得假執行，但被告如以新臺幣壹拾捌萬捌仟陸佰參
拾陸元為原告預供擔保，得免為假執行。
本判決第二項得假執行，但被告以新臺幣壹萬參仟玖佰捌拾陸元
供擔保後，得免為假執行。
原告其餘假執行之聲請駁回。
    事實及理由
壹、程序方面
一、按訴狀送達後，原告不得將原訴變更或追加他訴；但請求之
    基礎事實同一者；不甚礙被告之防禦及訴訟之終結者，不在
    此限，民事訴訟法第255 條第1 項第2 、7 款定有明文。查
    原告原起訴聲明為：「被告應給付原告新台幣（下同）
    220,622元。」等語（見本院卷第13頁），嗣變更聲明為「
    1.被告應給付原告206,636元。2.被告應提繳勞工退休金補
    專戶13,986元。」等語（見本院卷第77頁），原告上開所為
    ，符合法律規定，自應准許。
二、被告經合法通知，未於言詞辯論期日到場，核無民事訴訟法
    第386 條各款所列情形，爰依原告之聲請，由其一造辯論而
    為判決。
貳、實體方面
一、原告主張：
    原告於99年1月11日受雇於被告公司，擔任副理之職位，月
    薪為新臺幣41,500元，被告公司於109年2月時開始積欠薪資
    ，被告當時表示希望給他們一點時間處理，會盡快將薪資補
    足，然而，於109年4月15日時，被告公司大門深鎖，公司負
    責人亦連絡不到，惟被告積欠原告2個月又15天薪資共
    103,750元，且並未給付資遣費102,886元及尚有7個月之勞
    工退休金13,986元未入帳至原告退休基金帳戶，故原告提起
    本件訴訟。併聲明：1.被告應給付原告206,636元。
    2.被告應提繳勞工退休金補專戶13,986元。3.願供擔保，請
    准宣告假執行。
二、被告經合法通知，未於言詞辯論期日到場，亦未提出書狀為
    作任何聲明或陳述。
三、本院判斷如下：
  ㈠原告主張之上述事實，業據提出新北市政府新北府勞資字第
    1100633777號函、有限公司變更登記表、勞工保險被保險人
    投保資料表、勞工退休金個人專戶明細資料、108 年度1 月
    至12月薪資單、新北市政府勞資爭議調解申請書等影本為證
    （見本院卷第17-31 頁、第69-71 頁），而被告已於相當時
    期受合法之通知，於言詞辯論期日不到場，亦未提出準備書
    狀爭執，依民事訴訟法第280 條第1 項、第3 項之規定，視
    為自認。從而，原告前開主張堪信為真正。
  ㈡就積欠工資部分
    按勞基法第22條第2 項規定：「工資應全額直接給付勞工。
    」，原告主張被告公司積欠110 年2 月至4 月15日之工資10
    3,750 元一節，業經提出薪資條影本為證（見本院卷第27至
    31頁），且依勞動事件法第35條規定，勞工請求之事件，雇
    主就其依法令應備置之文書，有提出之義務。被告經合法通
    知，未於言詞辯論期日到場，亦未提出準備書狀爭執，應認
    定原告主張被告積欠工資屬實。惟薪資條備註說明記載每月
    需扣除執行命令7,200元，即原告此部分薪資債權已於法院
    執行命令送達至被告公司時，或已不得請求給付（扣押命令
    ），或已移轉至第三人債權人（移轉命令），因此，被告應
    給付薪資本應扣除執行命令扣押移轉部分，故被告積欠原告
    薪資共85,750元【計算式：（月薪41,500元－應扣除執行款
    7,200元）×2.5個月＝85,750元】，則依照上述法律規定，
    原告自得請求被告給付此部分工資，逾此範圍之請求，則屬
    無據，不應准許。
  ㈢就資遣費部分
  1.按「勞工適用本條例之退休金制度者，適用本條例後之工作
    年資，於勞動契約依勞動基準法第11條、第13條但書、第14
    條及第20條或職業災害勞工保護法第23條、第24條規定終止
    時，其資遣費由雇主按其工作年資，每滿1 年發給2 分之1
    個月之平均工資，未滿1 年者，以比例計給；最高以發給6
    個月平均工資為限，不適用勞動基準法第17條之規定。」勞
    工退休金條例第12條第1 項定有明文。
  2.原告主張於109 年4 月15日至公司時，公司大門已鎖起來，
    被告負責人均聯絡不上等情，且被告嗣後經新北市政府以新
    北府勞資字第1090885144號函認定自109 年5 月4 日歇業，
    應認被告是以勞基法第11條第1 款（歇業）之規定予以資遣
    ，被告依法自應發給原告資遣費。因此，依原告主張資遣費
    自104 年5 月1 日起任職至109 年4 月15日止計算，平均工
    資為41,500元，年資為4 年11月15日，資遣基數為2 又23/4
    8 【計算式：｛4+（11+15/30）/12 ｝÷2 】，故原告依照
    前述勞工退休金條例第12條第1 項前段規定，請求被告給付
    資遣費102,886 元【計算式：41,500元×（2 又23/48 ）＝
    102,886 元】，應予准許。
  ㈣就提繳勞工退休金部分
    被告公司自108 年9 月至109 年3 月均未為原告提繳退休金
    至其個人退休金專戶，使原告受有13,986元【計算式：月提
    繳1,998 元×7 個月＝13,986】之損害，故原告依據勞工退
    金條例第6 條第1 項、第14條第1 項、第31條第1 項之規定
    ，請求被告公司補提繳13,986元至原告退休金專戶，應予准
    許。
四、綜上所述，原告本於兩造間勞動契約之法律關係，依據勞基
    法第22條、勞工退休金條例第12條第1 項、第31條第1 項，
    請求被告應給付188,636 元（計算式：積欠薪資85,750元＋
    資遣費102,886元＝188,636元）；及應提撥13,986元至原告
    於勞工局之勞工退休金個人專戶，為有理由，應予准許。逾
    此部分所為之請求，為無理由，應予駁回。
五、法院就勞工之給付請求，為雇主敗訴之判決，應依職權宣告
    假執行，前項情形，法院應同時宣告雇主得供擔保或將請求
    標的物提存而免假執行，勞動事件法第44條第1 項、第2 項
    定有明文。本件判決第1 項、第2 項為被告即雇主敗訴之判
    決，依據前開規定，故本院依職權宣告假執行，並酌定相當
    之擔保金額准被告供擔保後免為假執行。至於原告敗訴部分
    ，其假執行之聲請已經失去依據，應一併駁回。
六、訴訟費用負擔的依據：民事訴訟法第79條。
中    華    民    國   110    年    9     月    22    日
                    勞動法庭    法  官  劉以全
以上正本係照原本作成
如對本判決上訴，須於判決送達後20日內向本院提出上訴狀
中    華    民    國   110    年    9     月    22    日
                                書記官  許慧禎